【裁判字號】    99,家聲,144
【裁判日期】    990430
【裁判案由】    確定訴訟費用額
【裁判全文】
臺灣板橋地方法院民事裁定            99年度家聲字第144號
聲  請  人  財團法人法律扶助基金會
法定代理人  丙○○○
代  理  人  甲○○
相  對  人  乙○○
上列當事人間因離婚事件，聲請人聲請確定訴訟費用額，本院裁
定如下：
    主    文
相對人應賠償聲請人之訴訟費用額確定為新臺幣參萬零陸佰元，
及自本裁定送達相對人之翌日起至清償日止，按週年利率百分之
五計算之利息。
    理    由
一、按法院未於訴訟費用之裁判確定其費用額者，第一審受訴法
    院於該裁判有執行力後，應依聲請以裁定確定之。依第一項
    確定之訴訟費用額，應於裁定送達之翌日起，加給按法定利
    率計算之利息，民事訴訟法第91條第1 項、第3 項定有明文
    。又當事人分擔訴訟費用者，法院為確定費用額之裁判時，
    應視為各當事人應負擔之費用，已就相等之額抵銷，而確定
    其一造應賠償他造之差額，民事訴訟法第93條亦定有明文。
    另按分會就扶助事件所支出之酬金及必要費用，視為訴訟費
    用之一部。因法律扶助而由分會支出之酬金及必要費用，得
    向負擔訴訟費用之他造請求。分會得對於負擔訴訟費用之他
    造，請求歸還其支出之酬金及必要費用。分會得據受扶助人
    有執行力之執行名義，聲請確定訴訟費用額及強制執行，法
    律扶助法第35條亦有明文。
二、本件聲請意旨略以：受扶助人徐惠萍與相對人乙○○間確認
    婚姻無效事件，經聲請人給予徐惠萍法律扶助而支出法律扶
    助律師酬金及其他必要費用，合計新臺幣（下同）30,600元
    ，經鈞院96年度婚字第801 號判決相對人即被告敗訴確定在
    案，本件聲請人支出之律師酬金及公示送達費用亦為訴訟費
    用之一部，經核算聲請人所支出之訴訟費用合計為30,600元
    ，爰依法聲請確定訴訟費用額等語。
三、經查：聲請人之主張，業據其提出之96年度婚字第801 號民
    事判決確定證明書影本、審查表、動審查後通知扶助律師（
    訴訟及他必要費用）、追償金計算式（均影本）在卷可稽，
    堪信為真實；又法扶基金會板橋分會所支出之律師酬金，經
    核並無過高之情，即無酌減之必要。揆諸前揭規定，聲請人
    因其分會就本件法律扶助支出之律師酬金及公示送達費用既
    視為訴訟費用之一部，並得聲請確定訴訟費用額，則聲請人
    得向相對人請求負擔之訴訟費用額為30,600元，爰裁定如主
    文所示。
四、依民事訴訟法第91條第1 項、第3 項，裁定如主文。
中    華    民    國    99    年    4     月    30    日
                  家事庭  法  官  黃惠瑛
以上正本係照原本作成。
如對本裁定抗告須於裁定送達後十日內向本院提出抗告狀。
中    華    民    國    99    年    4     月    30    日
                          書記官  張美玉

司法院資訊處製作；財團法人民間司法改革基金會備份。
